臺灣新北地方法院刑事判決
111年度審易字第915號
公  訴  人  臺灣新北地方檢察署檢察官
被      告  陳彥夆


上列被告因侵占案件，經檢察官提起公訴（111年度偵字第8490
號），被告於本院準備程序中就被訴事實為有罪之陳述，經本院
合議庭裁定由受命法官獨任進行簡式審判程序，判決如下：
    主  文
陳彥夆犯業務侵占罪，處有期徒刑陸月，如易科罰金，以新臺幣
壹仟元折算壹日。未扣案之犯罪所得新臺幣參萬參仟柒佰肆拾伍
元沒收，於全部或一部不能沒收或不宜執行沒收時，追徵其價額
。
    事  實
一、陳彥夆於民國110年9月下旬係址設新北市○○區○○路000號河
    駱汽車租賃有限公司（HELLO租車，下稱河駱汽車租賃公司
    ）員工，負責租賃車輛相關事宜及收取並保管款項，為從事
    業務之人，竟意圖為自己不法之所有，基於業務侵占之犯意
    ，於110年9月22日9時許前某時，在上址河駱汽車租賃公司
    營業處所，利用其職務之便，將所收取並保管之公司營業額
    共計新臺幣（下同）3萬3,745元變易持有為所有，予以侵占
    入己。嗣經公司負責人秦年駿清點後發覺現金短少，且與陳
    彥夆聯繫後未獲回應而報警處理，始循線查悉上情。
二、案經河駱汽車租賃公司訴由新北市政府警察局新莊分局報告
    臺灣新北地方檢察署檢察官偵查起訴。
    理  由
壹、程序方面：
    本件被告陳彥夆所犯係死刑、無期徒刑、最輕本刑為3年以
    上有期徒刑以外之罪，其於準備程序中就被訴事實為有罪之
    陳述，經法官告知簡式審判程序之旨，並聽取公訴人及被告
    之意見後，依刑事訴訟法第273條之1第1項規定，由本院合
    議庭裁定由受命法官獨任進行簡式審判程序，且依刑事訴訟
    法第273條之2及第159條第2項規定，不適用傳聞法則有關限
    制證據能力之相關規定，合先敘明。
貳、實體方面：
一、上揭犯罪事實，業據被告陳彥夆於警詢時、偵查中、本院準
    備程序及審理時均坦承不諱，核與證人即告訴人河駱汽車租
    賃公司代表人秦年駿於警詢中之證述相符，並有切結書、手
    寫帳目表、汽車租賃合約書、哈囉新莊現金收入、支出日報
    表、任職工作協議各1紙、監視器錄影畫面截圖照片1張在卷
    可稽（見偵查卷第25、29、33至37、47頁），足認被告前揭
    任意性自白與事實相符，應堪認為真實。本案事證明確，被
    告犯行，堪以認定，應依法論科。
二、論罪科刑：
  ㈠核被告所為，係犯刑法第336條第2項之業務侵占罪。
  ㈡被告前①因賭博案件，經本院104年度訴字第1130號判決判處
    有期徒刑3月確定；②因施用毒品案件，經本院106年度簡字
    第7714號判決判處有期徒刑4月確定，上開①、②之罪刑再經
    本院107年度聲字第785號裁定應執行有期徒刑6月確定，於1
    07年9月17日易科罰金執行完畢，此有臺灣高等法院被告前
    案紀錄表在卷可查，是被告於受有期徒刑執行完畢後，5年
    以內故意再犯本件有期徒刑以上之罪，固合於累犯規定，惟
    參酌司法院釋字第775號解釋意旨及最高法院110年度台上大
    字第5660號裁定意旨，檢察官並未具體指出被告有何特別惡
    性及對刑罰反應力薄弱等節，衡酌被告之犯罪情節，尚難僅
    因其前受有期徒刑執行完畢之事實，即遽認被告個人有何對
    刑罰反應力薄弱之特別惡性存在而有加重其刑予以延長矯正
    其惡性此一特別預防之必要，是本件於法定刑範圍內斟酌刑
    法第57條事項量刑，即可充分評價被告之罪責，故不加重其
    刑。
  ㈢爰審酌被告正值壯年，不思以正途賺取所需，為一己私利而
    侵占業務上持有之款項，違背誠信及職業道德，欠缺尊重他
    人財產權之觀念，所為殊非可取，惟念其犯後坦承犯行，態
    度尚可，並衡酌其有上述賭博等案件經法院論罪科刑及執行
    完畢紀錄，有臺灣高等法院被告前案紀錄表1份在卷可考，
    復兼衡其犯罪之動機、目的、手段、所侵占之金額、尚未賠
    償告訴人所受損害，及其自陳高中肄業之智識程度、目前做
    工、1天收入約1,500元、需撫養2名子女之生活狀況等一切
    情狀，量處如主文所示之刑，並諭知如易科罰金之折算標準
    ，以資懲儆。
三、沒收：
  ㈠按犯罪所得，屬於犯罪行為人者，沒收之；前二項之沒收，
    於全部或一部不能沒收或不宜執行沒收時，追徵其價額，刑
    法第38條之1第1項前段、第3項分別定有明文。
  ㈡查，被告本案侵占之款項共計3萬3,745元，屬本案犯罪所得
    ，且未經扣案，亦未實際合法發還告訴人，為避免被告無端
    坐享犯罪所得，且經核本案情節，宣告沒收並無過苛之虞，
    是以被告上開犯罪所得，應依刑法第38條之1第1項前段、第
    3項之規定宣告沒收，於全部或一部不能沒收或不宜執行沒
    收時，追徵其價額。
據上論斷，應依刑事訴訟法第273條之1第1項、第299條第1項前
段，刑法第336條第2項、第41條第1項前段、第38條之1第1項前
段、第3項，刑法施行法第1條之1第1項，判決如主文。
本案經檢察官簡群庭提起公訴，經檢察官張啓聰到庭執行職務。
中　　華　　民　　國　　111 　年　　8 　　月　　10　　日
                  刑事第二十五庭  法  官      曾淑娟

如不服本判決，應於判決送達後20日內敘明上訴理由，向本院提
出上訴狀 (應附繕本) ，上訴於臺灣高等法院。其未敘述上訴理
由者，應於上訴期間屆滿後20日內向本院補提理由書「切勿逕送
上級法院」。
                                  書記官      王若安 
中　　華　　民　　國　　111 　年　　8 　　月　　11　　日
附錄本案論罪科刑法條全文：
中華民國刑法第336條
對於公務上或因公益所持有之物，犯前條第1項之罪者，處1年以
上7年以下有期徒刑，得併科15萬元以下罰金。
對於業務上所持有之物，犯前條第1項之罪者，處6月以上5年以
下有期徒刑，得併科9萬元以下罰金。
前二項之未遂犯罰之。